臺灣臺東地方法院刑事裁定
111年度聲字第218號
聲  請  人  臺灣臺東地方檢察署檢察官林家瑜
受  刑  人  謝賢文



上列聲請人因對受刑人數罪併罰有二裁判以上，聲請定其應執行
之刑（111年度執聲字第147號），本院裁定如下：
    主  文
謝賢文犯如附表所示之罪，所處如附表所示之刑，應執行有期徒
刑貳年壹月。
    理  由
一、聲請意旨略以：受刑人謝賢文因違反槍砲彈藥刀械管制條例
    等案件，先後經法院判決確定如附表，應依刑法第53條、第
    51條第5款，定其應執行之刑，爰依刑事訴訟法第477條第1
    項聲請裁定等語。
二、按裁判確定前犯數罪者，併合處罰之，但有：（一）得易科
    罰金之罪與不得易科罰金之罪；（二）得易科罰金之罪與不
    得易服社會勞動之罪；（三）得易服社會勞動之罪與不得易
    科罰金之罪；（四）得易服社會勞動之罪與不得易服社會勞
    動之罪之情形之一者，不在此限；刑法第50條第1項但書情
    形，受刑人請求檢察官聲請定應執行刑者，依刑法第51條規
    定定之；數罪併罰，有二裁判以上者，依刑法第51條之規定
    ，定其應執行之刑；數罪併罰，分別宣告其罪之刑，宣告多
    數有期徒刑者，於各刑中之最長期以上，各刑合併之刑期以
    下，定其刑期，但不得逾30年，刑法第50條、第53條、第51
    條第5款分別定有明文。再按數罪併罰，應依分別宣告其罪
    之刑為基礎，定其應執行刑，此觀刑法第51條規定自明，故
    一裁判宣告數罪之刑，雖曾定其執行刑，然如再與其他裁判
    宣告之刑定其執行刑時，前定之執行刑當然失效，仍應以其
    各罪宣告之刑為基礎，定其執行刑，不得以前之執行刑為基
    礎，以與後裁判宣告之刑，定其執行刑（最高法院75年度台
    抗字第267號裁定意旨參照）。末按數罪併罰中之一罪，依
    刑法規定得易科罰金，若因與不得易科之他罪併合處罰結果
    而不得易科罰金時，原可易科部分所處之刑，自亦無庸為易
    科折算標準之記載（司法院大法官會議釋字第144號、第 67
    9號解釋參照）。
三、經查，本件受刑人所犯如附表所示之罪，業經法院判決處如
    附表所示之刑，並於如附表所示之日期分別確定在案，且其
    中附表編號2、3部分曾經原判決併為緩刑之宣告，惟嗣經本
    院以110年度撤緩字第42號裁定予以撤銷確定等節，有臺灣
    高等法院被告前案紀錄表、臺灣花蓮地方法院刑事簡易判決
    （106年度玉交簡字第109號）、臺灣臺東地方法院刑事判決
    （106年度訴字第93號）、臺灣臺東地方法院刑事裁定（110
    年度撤緩字第42號）各1份在卷可稽；至附表編號1及2、3部
    分，雖各屬得易科罰金（易服社會勞動）、不得易科罰金（
    易服社會勞動）之罪，且其中編號2、3部分亦曾經原判決定
    應執行刑為有期徒刑2年在案，然查受刑人業具狀請求檢察
    官聲請定應執行刑，有受刑人謝賢文請求臺灣臺東地方檢察
    署檢察官向法院聲請定應執行刑須知1份附卷可考，已合於
    刑法第50條第2項規定，並經核屬增加經另案判決確定而合
    於數罪併罰之其他犯罪之例外情形，自得再就其等合併定應
    執行刑（最高法院110年度台抗大字第489號、臺灣高等法院
    花蓮分院111年度抗字第5號裁定理由參照），是本院核聲請
    人臺灣臺東地方檢察署檢察官前開定應執行刑之聲請為正當
    。爰審酌受刑人各次所犯之罪名、行為態樣雖屬相異，然彼
    此時隔非遠，仍不無法敵對意識延續之關係；復就受刑人各
    次犯行所反應出之人格特性、期待可能性及整體刑法目的、
    相關刑事政策與量刑權之法律拘束性原則，暨受刑人關於本
    件量刑之意見等項予以綜合考量後，定本件應執行之刑為如
    主文所示。又：1、附表編號2、3部分固曾經原判決定應執
    行刑如前，惟受刑人既有本件應更定其應執行刑之情形，參
    諸上揭說明，前定之執行刑當然失其效力；2、附表編號1部
    分原雖屬得易科罰金（易服社會勞動）之罪，然既經本院與
    不得易科罰金（易服社會勞動）之罪即附表編號2、3部分合
    併定本件應執行之刑，而生不得易科罰金之結果，揆諸前揭
    說明，即毋庸諭知易科罰金之折算標準，以上附此敘明之。
四、依刑事訴訟法第477條第1項，刑法第50條、第53條、第51條
    第5款，裁定如主文。
中　　華　　民　　國　 111　　年　　6 　　月　　2 　　日
　　　　　　　　　刑事第一庭  法 官  陳偉達
以上正本證明與原本無異。
如不服本裁定，應於裁定送達後5日內向本院提出抗告狀（須附
繕本）。「切勿逕送上級法院」
                              書記官  楊茗瑋
中　　華　　民　　國　　111 　年　　6 　　月　　6 　　日
附表
編            號  1 2 3 罪            名  醉態駕駛罪 過失致人於死罪 非法持有槍枝罪 宣     告     刑 （有期徒刑部分）  有期徒刑2月，如易科罰金，以新臺幣1,000元折算1日 有期徒刑10月 有期徒刑1年7月 犯   罪  日   期  106年9月2日 106年1月26日 90年間某日至106年1月26日 偵查（自訴）機關 年  度  案   號  臺灣花蓮地方檢察署 106年度速偵字第1652號 臺灣臺東地方檢察署 106年度偵字第451號等 臺灣臺東地方檢察署 106年度偵字第451號等 最  後  事實審 法    院 臺灣花蓮地方法院 臺灣臺東地方法院 臺灣臺東地方法院  案    號 106年度玉交簡字第109號 106年度訴字第93號 106年度訴字第93號  判決日期 106年10月16日 106年12月28日 106年12月28日 確  定  判  決 法    院 臺灣花蓮地方法院 臺灣臺東地方法院 臺灣臺東地方法院  案    號 106年度玉交簡字第109號 106年度訴字第93號 106年度訴字第93號  確定日期 106年11月13日 107年1月24日 107年1月24日 備           註  編號2、3部分曾經原判決定應執行刑為有期徒刑2年，併為緩刑之宣告；而前開緩刑宣告嗣經本院以110年度撤緩字第42號裁定予以撤銷確定。